【裁判字號】    89,重訴,2135
【裁判日期】    891204
【裁判案由】    清償借款
【裁判全文】
台灣台北地方法院民事判決  八十九年度重訴字第二一三五號
    原      告    華南商業銀行股份有限公司
    法定代理人    丁○○
    訴訟代理人    乙○○
    被      告    青春健康實業股份有限公司
                              .
    兼法定代理人  丙○○      .
    右二人共同
    訴訟代理人    張士賢                    住台北市大同區○○○路四○六號
                              .
    被      告    甲○○                    住台北縣淡水鎮坎頂里坎頂一三二
                              .
右當事人間請求清償借款事件，本院判決如左：
    主      文
被告應連帶給付原告新台幣壹仟肆佰柒拾肆萬柒仟參佰參拾捌元及美金貳拾玖萬柒仟
肆佰伍拾元，與各如附表一、二所示之利息、違約金。
訴訟費用由被告連帶負擔。
    事      實
甲、原告方面：
  一、聲明：如主文所示。
  二、陳述：
    （一）、被告青春健康實業股份有限公司（原法定代理人為甲○○，現已變更為
            丙○○）於民國（下同）八十九年一月二十日起邀同其餘被告丙○○、
            甲○○等為連帶保證人向原告借款新台幣一千五百萬元整，約定於民國
            一百一十四年一月二十日清償，分期按月於每月二十日清償本息，利息
            按華南銀行基本放款利率加碼百分之零點六七五計付（目前為年率百分
            之八五二五），採機動利率計算；其逾期清償在六個月以內者，按上開
            利率百分之十，超過六個月者，按上開利率百分之二十計付違約金，並
            約定如有授信約定書第伍條第壹款之情事時，視為全部到期。
    （二）、又被告青春健康實業股份有限公司於八十九年一月十三日起邀同其餘被
            告丙○○、甲○○為連帶保證人與原告簽訂委任開發遠期信用狀契約，
            約定在美金伍拾萬元之限額內概括委請原告循環開發遠期信用狀，並約
            定利息、遲延利息、違約金計算方式。至今尚有美金二十九萬七千四百
            五十元及如附表二所之利息、遲延利息、違約金未為清償；如有授信約
            定書第伍條第壹款之情事時，視為全部到期。
    （三）、詎被告青春健康實業股份有限公司於民國八十九年七月二十五日美金墊
            款二十九萬七千四百五拾元到期未依約清償，原告屢經催討，迄未清償
            ，是依據授信約定書第伍條第壹款之約定，即任何一宗債務不依約清償
            本金時其債務視為全部到期，共計尚積欠原告新台幣本金一千四百七十
            四萬七千三百三十八元及附表一所示利息、違約金；及美金本金二十九
            萬七千四百五十元及如附表二所示之利息、遲延利息、違約金未為清償
            。原告依消費借貸、委任開發遠期信用狀契約及連帶保證契約提起本訴
            。
  三、證據：提出借據、授信約定書、貸款本息攤還表、委任開發遠期信用狀契約及
      進口到單交易記錄單等件為證。
乙、被告方面：
  一、聲明：駁回原告之訴。
  二、陳述：兩造有簽訂授信約定書及借據，被告有積欠如原告主張之借款。
  理      由
甲、程序方面：按當事人得以合意定第一審管轄法院，但以關於一定法律關係而生之
    訴訟為限，前項合意，應以文書為之，民事訴訟法第二十四條定有明文。依兩造
    所簽訂之約定書第十五條規定：「立約人（被告）對貴行（原告）所負之各宗債
    務，合意以台灣台北地方法院為第一審管轄法院」及委任開發遠期信用狀契約第
    十二條規定：「因違背本契約經貴行（原告）提起訴訟時，合意以台北地方法院
    為第一審管轄法院。」，是原告向兩造合意所定第一審管轄法院之本院提起本件
    清償借款之訴，核與首揭規定，尚無不合，本院就本件清償借款之訴自有管轄權
    ，合先敘明。
乙、得心證理由：
  一、本件原告主張之事實，已據其提出借據、授信約定書、貸款本息攤還表、委任
      開發遠期信用狀契約及進口到單交易記錄單等件為證，核屬相符，且為被告所
      自認，自堪信為真實。
  二、從而，原告依消費借貸、委任開發遠期信用狀契約及連帶保證契約請求被告連
      帶給付借款新台幣一千四百七十四萬七千三百三十八元及如主文第一項所示之
      利息；及美金二十九萬七千四百五十元及如主文第二項所示之利息、違約金為
      有理由，應予准許。
丙、結論：本件原告之訴為有理由，依民事訴訟法第八十五條第二項，判決如主文。
中      華      民      國    八十九    年      十二    月      四      日
                                  民事第四庭法      官  張競文
右為正本係照原本作成
如對本判決上訴，須於判決送達後廿日內向本院提出上訴狀
中      華      民      國    八十九    年      十二    月      四      日
                                            法院書記官  袁以明


司法院資訊處製作；財團法人民間司法改革基金會備份。
